Camille Hangson NASOLOMAMPIONONA

INGENIEUR INFORMATIQUE

+261349071410 / +261324346640

□ Camille.hangson@gmail.com

Antananarivo, Madagasacar

camille-hangson-nasolomampionona-

OBJECTIF

Ingénieur en Technologie de l'information, depuis 6 ans je me suis démarqué par mon parcours professionnel dans différentes grandes entreprises. Mon expérience m'a aussi appris à m'adapter sans cesse puisque le milieu des technologies de l'information est en constante évolution. Je cherche à rejoindre votre entreprise afin de partager avec vous mon savoir-faire et ma passion pour les nouvelles technologies de l'information. Je reste à votre disposition pour un éventuel entretien.

COMPÉTENCES

- Développement Web : HTM5,CSS3,JS,PHP
- Base de donné : Mysql,PostgreSQL,Oracle
- Maintenance et dépannage informatique : Desktop, Laptop, Imprimante
- Administration Réseau : LAN, WAN, NAT,PAT,SSH,VLAN,DNS,DHCP,IPV4,IPV6
- Administration Système: Windows Server 2016,2019,2022, Debian, CentOS, RHEL

- Cloud Computing : Azure Microsoft, AWS
- **DEVOPS**: Docker, Kubernate, Git
- Supervision Réseau : PRTG Network Monitor, Nagios, Zabbix, cacti, Wireshark
- Stockage Réseau : SAN, NAS, RAID
- Virtualisation: Hyper-v,VMware ESXI, Proxmox
- Sécurité: IDS,IPS,PROXY,IPtable,DMZ,Antivirus,Firewall (pfsense,UTM sophos)

LANGUES

Malagasy	Français ————	Anglais	

EXPÉRIENCE PROFESSIONNELLE

Sept. 2022 – Aujourd'hui

TECHNICIEN INFORMATIQUE

OCEANCALL GROUP

Mission et Tâches réalisées :

- Installation des logiciels Utilitaires, bureautiques, paramétrage réseau et maintenance préventive
- Gestion, installation et maintenance du matériel informatique (postes informatiques, périphériques)
- Assistance et support technique auprès des utilisateurs, Gestion des sauvegardes sur les serveurs internes
- Administration et gestion des équipements réseaux (Routeur, Firewall & Switch
- Limite chaque utilisateur à un usage strictement professionnel du matériel et du réseau
- Coordonner les activités des professionnels de l'équipe.
- Gérer la communication entre les différents acteurs du projet.
- Anticiper les risques et le budget pendant la réalisation des projets.
- Paramétrage des périphériques finaux (desktop, laptop)
- Installation des nouvelles imprimantes sur les postes des clients

Camille Hangson NASOLOMAMPIONONA

INGENIEUR INFORMATIQUE

+261349071410 / +261324346640

□ Camille.hangson@gmail.com

Antananarivo, Madagasacar

in camille-hangson-nasolomampionona-

Mars. 2020 - Aout. 2022

TECHNICIEN SECURITE SYSTEME D'INFORMATION

ORANGE MAGAGASCAR

Mission et Tâche réalisées:

- Protection système d'information contre toute attaque interne ou externe
- Administration, gestion des filtrages site web sur le serveur proxy
- vérification et surveillance des logs reçu des équipement informatique sur SIEM QRADAR.
- Gestion de projet sur la sécurité Système d'information en interne.
- Administration et gestion des port LAN par VLAN avec OPENNAC version payant de FreeNAC
- Gestion d'accès sur les serveurs via des serveurs rebond (Walix, Webterminal)
- Veille et surveillance de l'ensemble des serveurs et équipement réseau en terme de sécurité informatique
- Prévention du réseau LAN Orange contre un éventuel attaque interne ou externe

Avr. 2017- Fevr 2020

TECHNICIEN SUPPORT HELPDESK

Principales missions:

- Support informatique des utilisateurs, Câblage, Dépannage et Maintenance informatique
- Règle les problèmes rencontrés par les utilisateurs et Diagnostiquer une panne

FORMATION

2021

FORMATION CISCO CCNA à INATA MADAGASCAR

2019

MASTER 2 en Informatique mention Administration système et Réseau à Institut Supèrieur Informatique

CENTRES D'INTÉRÊT

- Formation
- Sports football
- Bénévolat dans une association.

RÉFÉRENCES

Références disponibles sur demande.